【裁判字號】    88,交易,225
【裁判日期】    890524
【裁判案由】    過失傷害
【裁判全文】
臺灣士林地方法院刑事判決                       八十八年度交易字第二二五號
    公  訴  人  臺灣士林地方法院檢察署檢察官
    被      告  甲○○
右列被告因過失傷害案件，經檢察官提起公訴 (八十八年度調偵字第六十號)，本院
判決如左：
    主  文
甲○○因過失傷害人致重傷，處有期徒刑陸月，如易科罰金，以參佰元折算壹日。
    事  實
一、甲○○於民國八十八年一月八日上午五時四十分許，明知汽車駕駛人飲酒後吐氣
    所含酒精成分超過每公升０點二五毫克以上者，不得駕車，竟酒醉駕駛車牌號碼
    Ｖ五—一六六五號自用小客車，沿台北市○○區○○路南向北行駛，途經瑞光路
    三０三號前，本應注意在市區道路，行車時速不得超過四十公里，且車輛行駛時
    ，駕駛人應注意車前狀況，隨時採取必要之安全措施，而依當時情形，又無不能
    注意之情事，竟疏於注意，猶以時速六十至七十公里之速度行駛，適有行人黃再
    旺牽繫家犬進入道路，疏未注意左右來車，甲○○閃煞不及撞上黃再旺，致黃再
    旺倒地受有頭部外傷併顱內出血、腦幹疝脫等傷害，因而其四肢活動有僵硬、輕
    微癱瘓之現象，致無法站立而受有重大不治或難治之重傷害。甲○○於肇事後即
    打電話報警並停留現場自承肇事而向警察機關自首，經警測試呼氣酒精濃度為每
    公升零點四九毫克。
二、案經台北市政府警察局內湖分局報請及黃再旺之配偶丙○○訴請台灣士林地方法
    院檢察署檢察官偵查起訴。
    理  由
一、訊據被告甲○○對於有於右開時、地酒後超速駕車過失肇事，致黃再旺受傷之事
    實坦承不諱，惟辯稱：被害人黃再旺牽繫家犬進入道路亦有過失云云。經查右揭
    事實，業據告訴人丙○○指訴綦詳，並有道路交通事故調查報告表、酒精濃度測
    試單、交通事故研判表、交通事故補充資料表各一件、道路交通事故談話記錄表
    四件附卷可稽，並經目擊證人丁○○到庭證述無訛。而黃再旺確受有頭部外傷併
    顱內出血、腦幹疝脫等傷害，亦有國泰綜合醫院診斷證明書二件在卷可憑。被害
    人黃再旺因頭部劇烈受創導致顱內出血並硬腦膜下出血併腦幹疝脫，經手術治療
    雖然意識已恢復，然其視覺、嗅覺仍受損，四肢活動因腦幹疝脫後有僵硬、輕微
    癱瘓（下肢尤其嚴重），另外智能及判斷力亦變差，該症狀已無法再進步，可能
    為永久性之傷害，並因癱瘓無法站立，已達重大不治或難治之程度，業據其配偶
    即告訴人丙○○指訴甚詳，並有財團法人國泰綜合醫院八十八年九月十七日（八
    八）管歷字第八二四號函一件在卷可參。按汽車行車速度在市區道路不得超過時
    速四十公里，汽車駕駛人飲酒後其所吐氣所含酒精成分超過每公升零點二五毫克
    時不得駕車，汽車行駛時，駕駛人應注意車前狀況，並隨時採取必要之安全措施
    ，道路交通安全規則第九十三條第一項第一款、第一百十四條第二款、第九十四
    條第三款定有明文。被告自承當時其當時時速為六十至七十公里，且現場煞車痕
    跡為十九點二公尺，足見其有超速行駛之情事，且其酒精測試結果，呼氣濃度達
    每公升零點四九毫克，亦有酒精測試單一件在卷可稽，而當時為夜間有照明之陰
    天，該處復為鋪裝柏油之路面，有前揭道路交通事故調查報告表一件可參，並無
    不能注意之情事，竟疏未注意前方狀況而肇事，其於本件事故確有過失至明，且
    被告之過失與被害人之傷害間，顯有相當因果關係。臺北市車輛行車事故鑑定委
    員會亦採同一見解，有該委員會八十九年三月二十日北鑑審字第八九六００四０
    六００號鑑定意見書一件在卷足稽。雖證人丁○○證稱當時被害人黃再旺有牽繫
    家犬進入道路之情事，然縱認被害人黃再旺因牽繫家犬進入車道，未注意左右來
    車而對本件事故與有過失，亦無法卸免被告之責。被告所辯無非飾詞卸責，並不
    可採。事證明確，被告犯行洵堪認定，應依法論科。
二、核被告所為，係犯刑法第二百八十四條第一項後段之過失重傷害罪。被告為汽車
    駕駛人，酒醉駕車，因而致人受傷，依法應負刑事責任，應依道路交通管理處罰
    條例第八十六條第一項加重其刑二分之一，又被告自承於肇事後以電話報警，並
    停留現場等待警方處理坦承肇事，與當時處理警員即證人乙○○到庭證述相符，
    被告對於未發覺之犯罪自首而接受裁判，應依刑法第六十二條前段之規定減輕其
    刑，並依法先加後減。爰審酌被告酒醉超速行駛之過失程度、被害人黃再旺所受
    之下肢癱瘓之重傷害、被告肇事後尚能坦承犯行之犯後態度及與告訴人尚未達成
    和解、被害人黃再旺亦同有過失等情，量處如主文所示之刑，並諭知易科罰金之
    折算標準。
據上論斷，應依刑事訴訟法第二百九十九條第一項前段，道路交通管理處罰條例第八
十六條第一項，刑法第二百八十四條第一項後段、第四十一條、第六十二條前段，罰
金罰鍰提高標準條例第一條前段、第二條，判決如主文。
本案經檢察官李學玨到庭執行職務
中    華    民    國      八十九      年      五       月    二十四     日
                                  臺灣士林地方法院交通法庭
                                          法  官 藍  雅  清
右正本證明與原本無異。
如不服本判決，應於判決送達後十日內，向本院提出上訴狀。
                                          書記官 陳  瑞  香
中    華    民    國      八十九      年      五       月    二十六     日
附錄本案論罪科刑法條全文
刑法第二百八十四條第一項
因過失傷害人者，處六月以下有期徒刑、拘役或五百元以下罰金，致重傷者，處一年
以下有期徒刑、拘役或五百元以下罰金。


司法院資訊處製作；財團法人民間司法改革基金會備份。
